# 求助陈版和各位老师，关于集团内孙公司在集团内子公司之间划转的账务处理

提问人：小熊吃 鸡 翅 时间：2022-10-12 13:58:54
A公司100%持股B和C公司。B持有 7 家全资、控股、参股子公司（穿透 7 家单位均由A公司100%）。现因企业重组需要，想将B公司所属的 7 家全资、控股、参股子公司划转至C名下。问题如下： 1 、是否适用于企业重组业务企业所得税特殊处理？ 2 、C公司会计如何处理？（是否按照B公司的账面价值入账？如果按照账面价值入账的话，长投的对方科目是资本公积吗？） 3 、是否会产生税会差异呢？
感谢！

回答人：chenyiwei
划入方C按同一控制下合并处理，按照划入子公司的净资产作为对其初始投资成本，并贷记资本公积。合并报表层面需追溯重述前期比较数据。
划出方按照划出时点标的子公司的账面净资产冲减权益，不调整合并报表的前期比较数据。
税务问题建议咨询税务专业人士意见。